【裁判字號】    90,訴,144
【裁判日期】    900817
【裁判案由】    違反毒品危害防制條例
【裁判全文】
臺灣雲林地方法院刑事判決                            九十年度訴字第一四四號
    公  訴  人  臺灣雲林地方法院檢察署檢察官
    被      告  乙○○
    選任辯護人  簡承佑
                張智學
右列被告因違反毒品危害防制條例案件，經檢察官提起公訴（九十年度偵字第九一三
號），本院判決如左：
    主  文
乙○○連續販賣第壹級毒品，累犯，處無期徒刑，褫奪公權終身。扣案第壹級毒品海
洛因壹小包（淨重零點捌零公克），沒收銷燬之；販賣第壹級毒品所得新臺幣伍萬元
沒收，如全部或一部不能沒收時，以其財產抵償之。
    事  實
一、乙○○前於民國（下同）八十三年間因違反肅清煙毒條例案件，經台灣板橋地方
    法院判處有期徒刑三年四月確定，並於八十七年六月二十七日執行完畢。猶不知
    悔改，意圖販賣毒品海洛因牟利，並基於概括之犯意，自九十年一月下旬某日起
    至同年二月二十四日止，連續在雲林縣崙背鄉○○村○街一四０號其住處附近道
    路旁，以每包新臺幣（下同）五千之代價，將第一級毒品海洛因一小包販賣予甲
    ○○十次共計五萬元。嗣因甲○○涉犯竊盜罪嫌，為內政部警政署台中港務警察
    所警員查獲後，經甲○○供出上情，並為配合警方查緝毒品，以求人贓俱獲，乃
    由甲○○打0000000000號行動電話連繫乙○○，於電話中向乙○○偽
    稱欲購買海洛因，雙方並約定於九十年二月二十四日下午三時許，在雲林縣崙背
    鄉○○村○○○○號道路旁交易，經乙○○在上開雲一五六道路旁將海洛因一小
    包交付予甲○○後（該次價錢約定先欠後付），即為埋伏於附近之警員逮捕，並
    扣得海洛因一小包（淨重０．八０公克）。
二、案經內政部警政署台中港務警察所報請台灣雲林地方法院檢察署檢察官偵查起訴
    。
    理  由
一、訊據被告乙○○矢口否認有何販賣海洛因之行為，辯稱：他沒有賣海洛因給甲○
    ○，他是與甲○○共同出資購買的，從九十年一月下旬開始到同年二月二十日止
    ，共買了十次左右，每次都是五千元一小包，每人出資二千五百元，都是在他住
    處附近商議買海洛因的云云。經查：
    （一）證人甲○○於警訊中證稱：他自九十年一月開始到同年二月二十四日被查
          獲為止，共向乙○○購買海洛因十幾次，每一次都是打乙○○的行動電話
          0000000000號連絡交易的時間及地點等語，而於偵查中證人林
          晏良再次證稱：從九十年一月中旬開始向乙○○調貨，總共有十幾次等語
          ，核與被告於警訊中供稱：平時交易都是甲○○打0000000000
          號行動電話連絡，交易海洛因一公克代價三千元等語，大致相符，若非證
          人甲○○確有實際之交易，恐難憑空杜撰，且其與被告間並無怨仇，要無
          設詞誣陷之可能，足認證人甲○○於警訊及偵查中證述向被告購買海洛因
          之證詞應屬真實，堪以採信。雖被告於偵審中否認上開犯行，並以上開警
          訊筆錄並無同步錄音相質，惟上開警訊筆錄經本院當庭提示予被告閱覽，
          被告亦坦承當時確有供述如警訊筆錄所記載之事項，是上開被告之警訊筆
          錄自得採為本案論斷之依據。又證人甲○○雖於審理中翻異前證，改稱他
          是與被告一起出資購買海洛因，上開警訊及偵查筆錄所記載的是他說的沒
          錯，但是當時他是藥癮發作說了什麼並不知道云云，惟經本院當庭堪驗證
          人甲○○於九十年二月二十四日之警訊錄音帶，其中證人向承辦警員證稱
          他竊盜所得是拿來向被告購買毒品的，都是利用行動電話0000000
          000號約定時間、地點，前後共買了一、二十次等語，且證人甲○○於
          上開警訊錄音帶中語氣清晰、自然，並無藥癮發作之情形，是證人甲○○
          於審理中之改稱，顯係事後設詞迴護被告，不足採信，其於警訊及偵查中
          之證述，自當採為本案判斷之依據。
    （二）又被告上開販賣毒品之犯行之所以被查獲，乃係因證人甲○○涉犯竊盜罪
          而由台中港務警察所警員於九十年二月二十四日查獲後，經證人甲○○供
          出竊盜所得係用來購買毒品及提供毒品來源後，並配合警方查緝毒品，乃
          由甲○○打0000000000號行動電話連繫被告，雙方約定於九十
          年二月二十四日下午三時許，在雲林縣崙背鄉縣○○村水尾村
          段交易，嗣被告於約定地點將海洛因交付予證人甲○○後，即為埋伏於附
          近之警員逮捕並扣得海洛因一小包（淨重０．八０公克）等情，業經被告
          及證人甲○○於警訊及偵查中陳述明確，扣案之一小包海洛因送驗結果確
          屬海洛因無誤，有法務部調查局鑑定通知書影本一紙在卷可按。被告於約
          定之毒品交易現場遭當場逮捕，人贓俱獲，事證已甚明確，竟仍辯稱係與
          證人甲○○共同出資購買云云，無非畏罪卸責之詞，實無可取，且若非被
          告此前確曾販賣海洛因予證人甲○○，要無可能於本件案發時地依約帶
          海洛因赴現場交易，據此益證被告確曾自九十年一月下旬某日起至同年二
          月二十四日止，以五千元一小包代價，賣給甲○○十次海洛因。本件事證
          已經明確，被告犯行洵堪認定。
二、核被告所為，係犯毒品危害防制條例第四條第一項之販賣第一級毒品罪。其販賣
    毒品前後持有第一級毒品之低度行為應為販賣毒品之高度行為所吸收，不另論罪
    。被告先後多次犯行，時間緊接，犯罪構成要件相同，顯係基於概括犯意為之，
    應依連續犯之規定，以一罪論。又被告前於八十三年間因違反肅清煙毒條例案件
    ，經台灣板橋地方法院判處有期徒刑三年四月確定，並於八十七年六月二十七日
    執行完畢，有本院被告全國前案紀錄表在卷可按，於五年內再犯本件最重本刑為
    有期徒刑以上之罪，為累犯，應依刑法第四十七條之規定加重其刑，惟該罪之法
    定本刑為死刑及無期徒刑，依法不得加重。爰審酌被告有多次犯罪紀錄，素行不
    良，不知勉力工作，正當營生，貪圖販毒利益而從事毒品販賣，助長毒品蔓延於
    社會，擴大於毒品危害，且犯後一再飾詞狡辯，妄圖脫免刑責，毫無悔意等一切
    情狀，量處如主文所示之刑，並依法宣告褫奪公權終身，以資懲儆。扣案第一級
    毒品海洛因一小包（淨重０．八０公克）應依法沒收銷燬之。被告販賣毒品所得
    現金五萬元，並依法宣告沒收，如不能沒收，得依法以其財產抵償之。
據上論斷，應依刑事訴訟法第二百九十九條第一項前段，毒品危害防制條例第四條第
一項、第十八條第一項前段、第十九條第一項，刑法第十一條前段、第五十六條、第
四十七條、第三十七條第一項，判決如主文。
本案經檢察官徐維嶽到庭執行職務
中      華      民      國      九十      年      八      月    十七    日
                                        臺灣雲林地方法院刑事第一庭
                                            法  官  劉  為  丕
右正本證明與原本無異。
如不服本判決，應於判決送達後十日內向本院提出上訴狀( 應附繕本 )。
                                            書記官  蕭  應  欽
中      華      民國      九十      年      八      月    十七    日
毒品危害防制條例第四條第一項
製造、運輸、販賣第一級毒品者，處死刑或無期徒刑；處無期徒刑者，得
併科新台幣一千萬元以下罰金。


司法院資訊處製作；財團法人民間司法改革基金會備份。
